臺灣高雄地方法院刑事判決　　　　　　　　　　　　九十一年度訴字第二六七五號
　　公　訴　人　臺灣高雄地方法院檢察署檢察官
　　被　　　告　乙○○
右列被告因搶奪案件，經檢察官提起公訴（九十一年度偵字第一六七四九號），本院
判決如左：
    主  文
乙○○意圖為自己不法之所有，而搶奪他人之動產，處有期徒刑捌月。
    事  實
一、乙○○意圖為自己不法之所有，於民國九十一年七月十五日凌晨二時許，頭戴全
    罩式黑安全帽，並以黑布將車牌號碼為ＯＴＮ－三六六號重型機車之車牌遮住後
    ，騎乘上開機車至高雄縣旗山鎮○○○路三六七號之一「蕙芳檳榔攤」，持大哥
    大進入檳榔攤，向正在包檳榔之甲○稱：「把錢拿出來」等語，趁甲○不及防備
    之際拉開抽屜，搶奪置於抽屜內之新臺幣（下同）八千五百元後，騎乘機車離去
    。嗣因謝宜呈騎乘機車行經該處，見狀即尾隨乙○○返家而報警循線查獲。
二、案經高雄縣警察局旗山分局移送臺灣高雄地方法院檢察署檢察官偵查起訴。
    理  由
一、訊據被告乙○○固坦承於右揭時、地取走八千五百元乙情不諱，惟矢口否認有何
    搶奪犯行，辯稱：伊是拿手機沒有拿刀，也沒有用黑布遮住車牌號碼，是因為甲
    ○欠伊八千五百元，伊有放娛樂機台在檳榔攤那裡，甲○要繳會款先向伊借云云
    。經查，右揭事實業據被害人甲○於本院審理時指訴：「當天我在包檳榔，他騎
    重型黑色機車到檳榔攤，他拿一個亮亮的東西出來，要我把錢拿出來，然後就自
    己把抽屜打開，拿走八千五百元。」等語（見本院九十一年十月二十三日審判筆
    錄）；核與證人謝宜呈結證「（問：當天情形？）當天我吃宵夜經過這個檳榔攤
    ，看到小姐很驚慌的站在那裡，後來看到壹個男生帶著安全帽要走了，我想買檳
    榔怎麼有帶安全帽的，我回頭一看就聽到小姐在叫一聲『喂』，我就知道是搶劫
    ，我問她是不是那個人，她沒說話，我就跟著那個先生走。」、「（問：那個人
    是誰？）就是被告。」「（問：他騎的機車顏色？）yamaha的重型黑色機車。」
    、「（問：車牌有遮住嗎？）有。」、「（問：沿路他有無丟東西？）沒有看到
    他丟東西。當天我跟他到巷子，沒有跟他到他家，當時他就把安全帽脫掉，我就
    看到他的臉，知道是這個人，然後我就去報警。」等語（見本院九十一年十月二
    十三日審判筆錄），大致相符。被告雖辯稱與被害人間有借款關係，並稱有借據
    云云，惟被害人甲○一再否認與被告間有任何債務糾紛，而被告亦一直無法提出
    任何證據方法供本院調查債務是否存在；況被告倘真係前往催討債務，自可光明
    正大，又何須頭戴全罩式安全帽進入檳榔攤，並將車牌遮住，是被告所辯無非卸
    責之詞，不足採信。又被害人甲○雖陳述拿一個亮亮的東西出來等語，然依被害
    人甲○所繪該物之形狀略呈長方形，且依其所述該物並無尖尖的等語（見本院九
    十一年十一月二十二日審判筆錄），應認被告所辯當日係持手機沒有拿刀乙節為
    可採。本件事證明確，被告犯行洵堪認定。
二、核被告乙○○所為，係犯刑法第三百二十五條第一項之搶奪罪，公訴人認被告所
    犯應依刑法第三百二十六條第一項加重搶奪罪處斷，惟被告並未持刀搶奪，業如
    上所述，故公訴人就此容有誤會，惟起訴之基本事同一，爰依法變更起訴法條，
    併予敘明。爰審酌被告身強體壯，卻不思正途而以搶奪之方式強取被害人財物，
    其犯罪動機及方法已屬可議，其行為對社會治安及被害人所生危害非輕，且犯後
    仍否認犯行，態度不佳等一切情狀，量處如主文所示之刑，以為懲儆。
據上論斷，應依刑事訴訟法第二百九十九條第一項前段、第三百條，刑法第三百二十
五條第一項，判決如主文。
本案經檢察官丙○○到庭執行職務。
中      華      民      國      九十一      年    十    月    二十五    日
                                臺灣高雄地方法院刑事第七庭
                                    法  官  曾吉雄
右正本證明與原本無異。
如不服本判決，應於判決送達後十日內，向本院提出上訴狀。
中      華      民      國      九十一      年    十    月    二十五    日
                                    書記官   唐美玲
錄本判決論罪之法條：
刑法第三百二十五條
意圖為自己或第三人不法之所有，而搶奪他人之動產者，處六月以上五年以下有期徒
刑。
因而致人於死者，處無期徒刑或七年以上有期徒刑，致重傷者，處三年以上十年以下
有期徒刑。
第一項之未遂犯罰之。
